【裁判字號】    97,抗,527
【裁判日期】    970715
【裁判案由】    確定訴訟費用額
【裁判全文】
臺灣高等法院民事裁定                   97年度抗字第527號
抗  告  人  甲○○
            丙○○
            乙○○
上列抗告人因與相對人丁○○間確定訴訟費用額事件，對於中華
民國97年2月22日臺灣桃園地方法院97年度聲字第249號所為裁定
提起抗告，本院裁定如下：
    主      文
抗告駁回。
抗告訴訟費用由抗告人負擔。
    理      由
一、按法院未於訴訟費用之裁判確定其費用額者，第一審受訴法
    院於該裁判有執行力後，應依聲請以裁定確定之；又依第 1
    項確定之訴訟費用額，應於裁定送達之翌日起，加給按法定
    利率計算之利息，民事訴訟法第91條第1項、第3項定有明文
    。
二、經查兩造間請求返還土地等事件，業經原法院96年度訴字第
    156號判決確定，其訴訟費用由抗告人負擔。 經本院調取上
    開卷宗審查後，上開事件第一審裁判費新臺幣（下同） 4萬
    7,233元係由相對人繳納， 揆諸前開說明，抗告人應賠償相
    對人之訴訟費用額確定為4萬7,233元，並應自裁定送達之翌
    日起，加給按法定利率計算之利息。原法院因而依相對人聲
    請，裁定命抗告人負擔上開訴訟費用額及利息，並無不合。
三、抗告意旨雖以：上開事件第一審裁判費4萬7,233元，係就相
    對人請求返還土地部分，依公告土地現值計算所徵收之裁判
    費，然相對人請求返還土地部分，業經原法院判決敗訴確定
    ，則該部分裁判費自不應由抗告人負擔；又上開確定判決雖
    命抗告人遷出土地，然此乃訴外判決，且依民事訴訟法第77
    條之13之規定，就遷出土地部分所應徵收之第一審裁判費僅
    為3,442元，原裁定命抗告人負擔 4萬7,233元及法定遲延利
    息，自有未洽云云。惟查，相對人於上開事件係一併請求抗
    告人遷出土地並返還土地，有該事件民國96年9月5日言詞辯
    論筆錄足按（見原法院96年度訴字第156號卷(一)187頁），則
    原法院判決抗告人應遷出土地，自非訴外判決；又不論返還
    土地及遷出土地，其訴訟標的價額均應依該土地之公告現值
    計算，又因上開二項標的互相競合，依民事訴訟法第77條之
    2第1項但書之規定，僅依該土地之公告現值核定訴訟標的價
    額，毋庸重複計算，是抗告人所稱上開第一審裁判費4萬7,2
    33元係就返還土地部分所徵收云云，即非可取；又上開事件
    之裁判費應如何徵收，業經原法院於上開事件中予以核定，
    而該裁判費應由抗告人負擔，亦經原法院判決確定，殊非本
    件確定訴訟費用額事件所得再予審核。是抗告人執前詞指摘
    原裁定不當，聲明廢棄，為無理由。
四、據上論結，本件抗告為無理由，依民事訴訟法第495條之1第
    1項、第449第1項、第95條、第78條、第85條第1項前段，裁
    定如主文。
中    華    民    國    97    年    7     月    15    日
                  民事第六庭
                      審判長法  官  林鄉誠
                            法  官  許紋華
                            法  官  梁玉芬
正本係照原本作成。
不得再抗告。
中    華    民    國    97    年    7     月    15    日
                            書記官  常淑慧


司法院資訊處製作；財團法人民間司法改革基金會備份。
